臺灣新竹地方法院刑事判決
110年度易字第50號
公  訴  人  臺灣新竹地方檢察署檢察官
被      告  許宗騰




            林士傑


            張曜麟


            林芸慧


            林培聖


            王盈筑


            魏詩彤（原姓名魏渝軒）





            高懿君


上列被告等因賭博案件，經檢察官提起公訴（109年度偵字第474
0號、第3494號、第3495號、第3496號、第3497號、第3498號、
第3499號、第3500號、第13206號、第14025號），被告等於本院
準備程序中，就被訴事實均為有罪之陳述，經本院告知簡式審判
程序意旨，並聽取公訴人及被告等之意見後，本院裁定依簡式審
判程序審理，並判決如下：
    主      文
辛○○共同犯意圖營利聚眾賭博罪，處有期徒刑參月，如易科罰金
，以新臺幣壹仟元折算壹日。緩刑貳年。
乙○○共同犯意圖營利聚眾賭博罪，處有期徒刑參月，如易科罰金
，以新臺幣壹仟元折算壹日。
庚○○共同犯意圖營利聚眾賭博罪，處有期徒刑參月，如易科罰金
，以新臺幣壹仟元折算壹日。緩刑貳年。
丙○○共同犯意圖營利聚眾賭博罪，處有期徒刑參月，如易科罰金
，以新臺幣壹仟元折算壹日。緩刑貳年。
丁○○共同犯意圖營利聚眾賭博罪，處有期徒刑參月，如易科罰金
，以新臺幣壹仟元折算壹日。緩刑貳年。
甲○○共同犯意圖營利聚眾賭博罪，處有期徒刑參月，如易科罰金
，以新臺幣壹仟元折算壹日。緩刑貳年。
癸○○（原姓名魏渝軒）共同犯意圖營利聚眾賭博罪，處有期徒刑
參月，如易科罰金，以新臺幣壹仟元折算壹日。緩刑貳年。
己○○共同犯意圖營利聚眾賭博罪，處有期徒刑參月，如易科罰金
，以新臺幣壹仟元折算壹日。緩刑貳年。
    事實及理由
一、本件犯罪事實及證據，除犯罪事實欄一、第3行至第6行關於
    「辛○○擔任經理兼櫃檯人員，乙○○、庚○○、丙○○、丁○○擔任
    外場工作人員(即少爺)或監臺人員，甲○○、魏渝軒、己○○擔
    任荷官（即發牌人員)」之記載應更正為「辛○○擔任櫃檯人
    員，乙○○、庚○○、丙○○、丁○○擔任外場服務人員，甲○○、癸○○（原姓名魏渝軒，嗣於民國111年1月13日改名為癸○○）、
    己○○擔任外場服務人員兼荷官（即發牌人員)」；證據應補
    充「被告辛○○、乙○○、庚○○、丙○○、丁○○、甲○○、癸○○、己○○於本院審理時之自白（見本院卷第333頁）」外，餘均引
    用檢察官起訴書之記載（如附件）；又被告壬○○、戊○○部分
    ，本院另行審結，附此敘明。
二、論罪科刑：
　㈠核被告辛○○、乙○○、庚○○、丙○○、丁○○、甲○○、魏渝軒、己○○所為，均係犯刑法第268條前段之意圖營利供給賭博場所罪
    及同條後段之意圖營利聚眾賭博罪。
　㈡被告辛○○、乙○○、庚○○、丙○○、丁○○、甲○○、魏渝軒、己○○
    與同案被告壬○○就上開犯行，有犯意之聯絡及行為之分擔，
    均應論以刑法第28條之共同正犯。
  ㈢按刑事法若干犯罪行為態樣，本質上原具有反覆、延續實行
    之特徵，立法時既予特別歸類，定為犯罪構成要件之行為要
    素，則行為人基於概括犯意，在密切接近之一定時、地持續
    實行之複次行為，倘依社會通念，於客觀上認為符合一個反
    覆、延續性之行為觀念者，於刑法評價上，即應僅成立一罪
    。學理上所稱「集合犯」之職業性、營業性或收集性等具有
    重複特質之犯罪均屬之。查被告8人自109年1月20日起至109
    年3月23日為警查獲時止，在同一地點，供給賭博場所及聚
    眾賭博之行為，基於同一營利意圖，本質上乃具有反覆、延
    續性行為之特徵，於刑法評價上，應認係集合多數犯罪行為
    而成立之獨立犯罪型態之「集合犯」，為包括一罪，應僅成
    立一罪。公訴意旨認應論以接續犯之包括一罪，尚有誤會。
  ㈣又被告8人均以一行為觸犯上開2罪名，均為想像競合犯，應
    依刑法第55條之規定，均從一重以意圖營利聚眾賭博罪處斷
    。
  ㈤爰各以行為人之責任為基礎，審酌被告乙○○前有恐嚇取財案
    件經法院論罪科刑及執行完畢之紀錄，有其臺灣高等法院被
    告前案紀錄表各1份在卷可考；被告8人意圖營利，提供賭博
    場所、聚眾賭博，助長社會投機風氣及僥倖心理，危害社會
    秩序及善良風俗，所為實非可取；兼衡其等均坦承犯行之犯
    後態度及所分擔之工作分配，暨被告辛○○自述大學肄業之教
    育程度及普通之經濟狀況、被告乙○○自述國小畢業之教育程
    度及貧窮之經濟狀況、被告庚○○自述大學畢業之教育程度及
    普通之經濟狀況、被告丙○○自述高職畢業之教育程度及勉持
    之經濟狀況、被告丁○○自述大學畢業之教育程度及普通之經
    濟狀況、被告甲○○自述五專畢業之教育程度及普通之經濟狀
    況、被告癸○○自述高職畢業之教育程度及勉持之經濟狀況、
    被告己○○自述高職肄業之教育程度及普通之經濟狀況（均見
    本院卷第334頁）等一切情狀，分別量處如主文所示之刑，
    並均諭知易科罰金之折算標準。
  ㈥被告辛○○、庚○○、丙○○、丁○○、甲○○、魏渝軒、己○○均未曾
    因故意犯罪受有期徒刑以上刑之宣告，有其等臺灣高等法院
    被告前案紀錄表各1份在卷可查，均堪認素行良好；其等因
    一時失慮致罹刑典，然犯罪後均已坦承犯行，態度良好，深
    具悔意，經本次偵審程序及科處刑罰之教訓後，當知所警惕
    ，信無再犯之虞。本院因認其等所受宣告之刑均以暫不執行
    為適當，爰依刑法第74條第1項第1款之規定，均予以宣告緩
    刑2年。
據上論斷，應依刑事訴訟法第273條之1第1項、第299條第1項前
段、第310條之2、第454條第2項，判決如主文。
本案經檢察官葉子誠提起公訴，檢察官黃翊雯到庭執行職務。　
中　　華　　民　　國　　111 　年　　8 　　月　　19　　日
                  刑事第四庭    法  官  郭哲宏
以上正本證明與原本無異。
如不服本判決應於收受本判決後20日內向本院提出上訴書狀，上
訴書狀應敘述具體理由。上訴書狀未敘述上訴理由者，應於上訴
期間屆滿後20日內補提理由書狀於本院(均須按他造當事人之人
數附繕本 )「切勿逕送上級法院」。 
中　　華　　民　　國　　111 　年　　8 　　月　　19　　日
                                書記官  戴筑芸
附錄本案論罪法條：
中華民國刑法第268條
意圖營利，供給賭博場所或聚眾賭博者，處3年以下有期徒刑，
得併科9萬元以下罰金。
附件：
臺灣新竹地方檢察署檢察官起訴書
                                    109年度偵字第4740號
                                               第3494號
                                               第3495號
                                               第3496號
                                               第3497號
                                               第3498號
                                               第3499號
                                               第3500號
                                              第13206號
                                              第14025號
    被　　　告　壬○○　男　28歲（民國00年0月00日生）
　　　　　　　　　　　　住新竹市○區○○路000巷0弄00號
　　　　　　　　　　　　國民身分證統一編號：Z000000000號
　　選任辯護人　徐國楨律師
　　被　　　告　辛○○　男　34歲（民國00年0月00日生）
　　　　　　　　　　　　住屏東縣○○鎮○○路0○0號
　　　　　　　　　　　　國民身分證統一編號：Z000000000號
　　          　乙○○　男　31歲（民國00年0月00日生）
　　　　　　　　　　　　住新竹市○區○○路000巷000號
　　　　　　　　　　　　國民身分證統一編號：Z000000000號
　　　　　　　　庚○○　男　26歲（民國00年0月00日生）
　　　　　　　　　　　　住新北市○○區○○○街0巷0號5樓
　　　　　　　　　　　　國民身分證統一編號：Z000000000號
　　　　　　　　丙○○　女　37歲（民國00年0月00日生）
　　　　　　　　　　　　住新竹市○○區○○路000巷000巷0
                          號
　　　　　　　　　　　　國民身分證統一編號：Z000000000號
　　　　　　　　丁○○　男　25歲（民國00年00月0日生）
　　　　　　　　　　　　住臺南市南化區玉山里3鄰玉山57之7
　　　　　　　　　　　　　號
　　　　　　　　　　　　國民身分證統一編號：Z000000000號
　　　　　　　　甲○○　女　26歲（民國00年0月00日生）
　　　　　　　　　　　　住新北市○○區○○○街0巷0號1樓
　　　　　　　　　　　　國民身分證統一編號：Z000000000號
　　　　　　　　魏渝軒　女　31歲（民國00年00月0日生）
　　　　　　　　　　　　住臺南市○○區○○街000巷00弄0號
　　　　　　　　　　　　國民身分證統一編號：Z000000000號
　　　　　　　　己○○　女　27歲（民國00年0月00日生）
　　　　　　　　　　　　住新竹市○區○○路00巷0號1樓
　　　　　　　　　　　　國民身分證統一編號：Z000000000號
　　　　　　　　戊○○　男　45歲（民國00年00月0日生）
　　　　　　　　　　　　住新竹縣北埔鄉大林村5鄰小分林14
　　　　　　　　　　　　　號
　　　　　　　　　　　　居新竹縣○○鄉○○○街000號
　　　　　　　　　　　　國民身分證統一編號：Z000000000號
上列被告因賭博案件，業經偵查終結，認應提起公訴，茲將犯罪
事實及證據並所犯法條分敘如下：
　　　　犯罪事實
一、壬○○係址設新竹縣○○市○○街00號「銀河餐飲」餐廳(商業統
    一編號：00000000，核准設立日期：民國108年10月25日，
    下稱銀河主題餐廳)負責人，辛○○擔任經理兼櫃檯人員，乙○○、庚○○、丙○○、丁○○擔任外場工作人員(即少爺)或監臺人
    員，甲○○、魏渝軒、己○○擔任荷官（即發牌人員)，而共同
    意圖營利，基於供給賭博場所、聚眾賭博之犯意聯絡，聚集
    不特定人，自民國109年1月20日起至109年3月23日警方查獲
    止期間，以上址餐廳2樓作為賭博場所，使用發牌器、撲克
    牌、籌碼為賭具，以「百家樂」玩法進行賭博，玩法如下：
    賭客先向外場工作人員進入2樓小房間內以新臺幣(現金或匯
    款方式結帳)1比1之比例取得紅色估價單後，再持單向櫃檯
    人員兌換籌碼後，自由押注「莊家」、「閒家」、「和局」
    或「對子」，由荷官負責發牌，莊家與閒家(即賭客玩家)先
    依序發放2張牌，依點數決定是否補牌，再互比大小論輸贏
    ，若押中「莊家」可得95%彩金(5%則為抽頭金)、押中「閒
    家」可得1倍彩金、押中「和局」可得8倍彩金、押中「對子
    」可得16倍彩金，若未押中籌碼則歸莊家所有，賭博後荷官
    所賠付者之籌碼（會以不同顏色標示），可洗分回饋1.6%金
    額，可換回現金或再兌換籌碼，該洗分回饋積分由賭桌上之
    外場工作人員記載在積分表上，以此種與賭客對賭方式，提
    供賭博場所及聚眾賭博以營利。嗣賭客戊○○及張千正（所涉
    賭博罪嫌，另為職權不起訴處分）分別基於賭博之犯意，於
    109年3月22日晚間某時許起至109年3月23日下午1時許止之
    期間，在上址公眾得出入場所內，以現金或記帳方式兌換籌
    碼後，以前揭百家樂方式進行賭博，期間賭客戊○○賭博輸款
    新臺幣(下同)55萬元、張千正賭博輸款71萬4,000元。嗣為
    警於109年3月23日下午1時許，經賭客戊○○偕同進入店內2樓
    執行搜索而當場查獲，並扣得如附表所示物品、賭資共22萬
    8,600元、帳冊報表等資料。
二、案經新竹縣政府警察局新埔分局報告偵辦。
　　　　證據並所犯法條
一、證據清單及待證事實：
編號 證據名稱 待證事實 1 被告壬○○於警詢及偵查中之供述。 一、坦承為銀河主題餐廳現場負責人，且餐廳2樓提供以籌碼下注百家樂遊玩之事實。 二、證明銀河餐廳2樓為公眾得出入場所之事實。 2 被告辛○○於警詢及偵查中之供述。 一、坦承擔任銀河主題餐廳櫃檯人員，並負責為客人服務兌換籌碼之事實。 二、證明銀河主題餐廳2樓提供以籌碼下注百家樂遊玩，且得現金兌換籌碼之事實。 三、證明被告壬○○為銀河主題餐廳現場負責人之事實。 四、證明被告乙○○於查獲時為銀河主題餐廳員工之事實。 3 被告乙○○於偵查中之供述。 坦承警方查獲銀河主題餐廳時在場並兼任員工，且曾出入2樓小房間之事實。 4 被告庚○○於警詢及偵查中之供述。 一、坦承擔任銀河主題餐廳外場工作人員，負責講解賭博規則之事實。 二、證明銀河主題餐廳2樓提供以籌碼下注百家樂遊玩之事實。 三、證明被告壬○○為銀河主題餐廳現場負責人之事實。 5 被告丙○○於警詢及偵查中之供述。 一、坦承擔任銀河主題餐廳外場工作人員，負責送餐、打掃之事實。 二、證明銀河主題餐廳2樓提供以籌碼下注百家樂遊玩之事實。 三、證明被告壬○○為銀河主題餐廳現場負責人之事實。 6 被告丁○○於警詢及偵查中之供述。 一、坦承擔任銀河主題餐廳外場工作人員，負責送餐、打掃之事實。 二、證明銀河主題餐廳2樓提供以籌碼下注百家樂遊玩之事實。 三、證明被告壬○○為銀河主題餐廳現場負責人之事實。 7 被告甲○○於警詢及偵查中之供述。 一、坦承擔任銀河主題餐廳荷官之事實。 二、證明銀河餐廳2樓提供以籌碼下注百家樂遊玩之事實。 三、證明被告壬○○為銀河主題餐廳現場負責人之事實。 8 被告魏渝軒於警詢及偵查中之供述。 一、坦承擔任銀河主題餐廳荷官之事實。 二、證明銀河主題餐廳2樓提供以籌碼下注百家樂遊玩，警方查獲時於賭桌上擔任荷官發牌之事實。 三、證明被告壬○○為銀河主題餐廳現場負責人之事實。 9 被告己○○於警詢及偵查中之供述。 一、坦承擔任銀河主題餐廳荷官之事實。 二、證明銀河主題餐廳2樓提供以籌碼下注百家樂遊玩之事實。 三、證明被告壬○○為銀河主題餐廳現場負責人之事實。 四、證明被告乙○○負責在銀河主題餐廳1樓接待賭客及管制上樓人員之事實。 10 被告戊○○於偵查中之供述；於警詢中以證人身分之證述。 一、109年3月23日警詢筆錄： (一)證明被告壬○○為銀河主題餐廳負責人，且餐廳提供賭客籌碼換現金、現金換籌碼，為利用撲克牌與賭客從事百家樂賭博處所之事實。 (二)證明被告甲○○、魏渝軒、己○○於銀河主題餐廳擔任荷官之事實。 (三)證明其於銀河主題餐廳賭博百家樂共計約輸500萬元，其中現金約70萬元之事實。 二、109年3月28日警詢筆錄： (一)證明109年3月22日至3月 　　23日前往銀河主題餐廳賭博百家樂之事實。 (二)證明被告乙○○於銀河主題餐廳內擔任協助賭客籌碼換現金、現金換籌碼人員之事實。 (三)證明109年3月22日至3月 　　23日有向被告乙○○兌換籌碼，現場查扣署名「博士」之積分表及帳單均為其兌換籌碼、現金及累積積分記載之事實。 三、於109年4月14日、109年 　　10月23日偵查中以證人身分作證時翻異其詞，否認賭博百家樂有換錢，並稱警詢中所述均為記錯之事實。惟查，戊○○係本案報案後帶同警方上樓查獲現場之人，且於查獲當日及數日內曾作兩次警詢筆錄作確認，供述內容均全然相符，而警方於109年3月28日向其確認現金兌換籌碼之對象、時間及金額時，均有提出現場查扣之下列紅色估價單、積分表及現場監視器擷圖照片等供其閱覽簽名後，經其主動說出兌換籌碼之相關流程、細節，應較其於後續偵審中供述之內容具有特別可信性，上開警詢筆錄內容依據刑事訴訟法第 　　159條之2應有證據能力，請審酌採信上開警詢筆錄之證詞。 四、於109年12月24日偵查中以被告身分矢口否認涉犯賭博罪嫌。 11 證人張千正於警詢及偵查中具結之證述。 一、證明被告壬○○為銀河主題餐廳負責人，且餐廳提供賭客籌碼換現金、現金換籌碼，為利用撲克牌與賭客從事百家樂賭博處所之事實。 二、證明被告戊○○於上揭時、地與其前往銀河主題餐廳賭博百家樂之事實。 三、證明被告乙○○於銀河主題餐廳內擔任協助賭客籌碼換現金、現金換籌碼人員之事實。 四、證明其曾遭銀河主題餐廳幕後股東帶往律師事務所要求其與另名賭客戊○○翻供，藉此脫免賭博罪責之事實。 12 證人即新竹縣政府警察局新埔分局偵查隊小隊長彭伊良、偵查佐羅玉於偵查中具結之證述。 證明警方於109年3月23日下午1時許，經其配偶張瑛芳報警，由戊○○偕同進入店內2樓執行搜索而查獲之事實。 13 證人張瑛芳於偵查中具結之證述。 證明其配偶即被告戊○○於 109年3月22日至23日均在銀河主題餐廳賭博百家樂，因擔憂其沉迷賭博輸錢，遂於109年3月23日報警處理，由戊○○偕同進入店內2樓執行搜索而查獲之事實。 14 證人即事發當時在銀河主題餐廳內之姜碧雲（所涉賭博罪嫌，另為不起訴處分）於警詢中之證述。 一、證明被告戊○○與證人張千正於上揭時、地與其前往銀河主題餐廳賭博百家樂之事實。 二、證明警方查獲實賭桌上之荷官為魏渝軒、在旁之工作人員為庚○○之事實。 15 證人即事發當時在銀河主題餐廳內之鄭育霖（所涉賭博罪嫌，另為不起訴處分）於警詢中之證述。 一、證明被告乙○○於銀河主題餐廳內擔任工作人員之事實。 二、證明被告辛○○擔任銀河主題餐廳櫃檯人員之事實。 16 銀河主題餐廳公告1張、員工守則5紙、銀河主題餐廳遊戲規則3張、員工守則1紙。 證明銀河主題餐廳係提供賭客遊玩百家樂之賭場之事實。  17 賭客張千正手機匯款資料3紙、侯德儀所有合庫商業銀行、林南宏所有中國信託商業銀行申請資料及交易明細紀錄表各1份。 證明賭客張千正曾於109年3月15日、3月21日、3月22日匯款至銀河主題餐廳所指定之帳戶內兌換籌碼之事實。 18 現場查扣109年3月22日至3月23日賭客張千正兌換籌碼之紅色估價單7張、積分表4張。 一、證明賭客張千正於109年3月22日晚間9時45分許至翌日1時15分許陸續兌換 　　15萬、1萬4,000元、15萬元籌碼，以及以積分兌換2萬3,200元8,000元現金之事實。 二、證明賭客張千正於109年3月22日晚間10時7分許至 　　11時38分許共以現金兌換籌碼賭博百家樂，並累積積分145點之事實。 三、證明賭客張千正於109年3月23日（積分表疏未換日仍記載3月22日）上午11時11分許（紅色估價單載明11時16分），以轉帳40萬元至指定帳戶方式兌換籌碼之事實。 四、證明賭客張千正於109年3月23日（積分表疏未換日仍記載3月22日）上午11時29分許至下午1時40分許共以現金兌換籌碼賭博百家樂，並累積積分194點之事實。 19 現場查扣109年3月22日至3月23日賭客張戊○○兌換籌碼之紅色估價單2張、積分表4張。 一、證明賭客戊○○於109年3月22日晚間11時20分許，以5萬元兌換籌碼之事實。 二、證明賭客戊○○於109年3月23日上午10時39分許，以50萬元兌換籌碼之事實。 三、證明賭客戊○○於109年3月23日（積分表疏未換日仍記載3月22日）上午5時4分許至下午1時36分許共以現金兌換籌碼賭博百家樂，並累積積分2888點之事實。 20 銀河主題餐廳現場查扣個人現金出入表單1紙。 證明賭客戊○○及張千正確有於109年3月22日、3月23日間以現金、匯款或積分方式兌換籌碼之事實。 21 現場查扣筆記型電腦內桌面所存之銀河主題餐廳金流帳冊列印照片36張。 證明銀河主題餐廳記載多名賭客於109年1月20日至2月23日賭博百家樂總輸贏款項、積欠克款、以交付現金帳、回饋水錢等詳細金額，佐證該餐廳確係經營賭場之事實。 22 新竹縣政府警察局新埔分局109年4月22日所製銀河餐廳百家樂賭博案現場查扣監視器勘查報告及監視器畫面光碟各1份及擷圖照片204張。 一、證明本案查獲銀河主題餐廳之現場情況之事實。 二、證明被告戊○○及證人張千正有於109年3月22日至3月23日前往銀河主題餐廳賭博百家樂，且有持現金兌換籌碼之事實。 三、證明多名現場賭客109年3月22日至3月23日先向被告乙○○及其他外場工作人員進入2樓小房間內以現金（可見擷圖照片編號154、156、161、165、 　　168、169、170、174、 　　179、180、182、185）取 　　得估價單後，再持單向櫃 　　檯人員兌換籌碼，結束後 　　持籌碼換回現金之事實。 23 銀河餐飲有限公司之商業登記基本資料1份。 證明銀河餐飲有限公司於108年10月22日設立並由被告壬○○擔任負責人之事實。 24 新竹縣政府警察局竹北分局臨檢紀錄表、新竹縣政府警察局新埔分局109年4月2日員警職務報告書、被告戊○○、證人張千正違反社會秩序維護法案件處分書、搜索扣押筆錄、扣押物品目錄表、本署扣押物品清單各1份、現場平面圖2紙及現場照片47張。 證明本案查獲銀河主題餐廳之現場情況及查扣物品之事實。 
二、所犯法條：
(一)核被告壬○○、辛○○、乙○○、庚○○、丙○○、丁○○、甲○○、魏渝
    軒、己○○所為，均係犯刑法第268條意圖營利供給賭博場所
    及意圖營利聚眾賭博罪嫌。被告壬○○等9人以一行為觸犯上
    開2罪名，為想像競合犯，請從情節較重之意圖營利聚眾賭
    博罪處斷。又被告壬○○等9人間有犯意聯絡及行為分擔，請
    依共同正犯論處。被告壬○○等9人從109年1月20日起至為警
    查獲時止，其供給賭博場所、聚集不特定賭客賭博以營利之
    行為，均係基於單一行為決意，於密切接近之時間及地點接
    續實行，侵害同一社會法益，各次行為間之獨立性極為薄弱
    ，依一般社會通常觀念，難以強行分開，在刑法評價上，以
    視為數個舉動之接續施行，合為包括之一行為予以評價，較
    為合理。
(二)核被告戊○○所為，係犯同法第266條第1項前段賭博罪嫌。
(三)扣案如附表所示物品及賭資共22萬8,600元，均請依法宣告
    沒收。另被告壬○○之犯罪所得(僅以最有利被告之計算方式
    ，即於109年3月22日至3月23日間賭客戊○○賭博款項55萬元
    、張千正賭博款項71萬4,000元總和)126萬4,000萬元，請依
    刑法第38條之1第1項、第3項規定宣告沒收。
(四)請審酌壬○○為賭博場所現場負責人，為實際經營且獲利之人
    ，竟否認犯行，動輒飾詞狡辯，犯後態度非佳，極力掩飾賭
    場背後股東、金流，甚而以干擾、影響證人翻供之方式企圖
    脫免罪責等情，請從重量刑，以示懲誡。
三、依刑事訴訟法第251條提起公訴。
　　此　致
臺灣新竹地方法院
中　　華　　民　　國　  109    年　  12  　月　 25    日
                               檢  察  官  葉子誠
本件正本證明與原本無異。   
中　　華　　民　　國　  109    年　  12  　月　 30    日
                               書  記  官  張政仁